

Anderson de Castro Lima

Endereço para acessar este CV: http://lattes.cnpq.br/3329525385652048 Última atualização do currículo em 17/11/2017

Mestre em Ciências da Computação desde 2012 na área de Segurança da Informação. Atualmente é professor efetivo do Instituto Federal de Educação, Ciência e Tecnologia do Ceará. Tem experiência na área de Redes de Computadores com ênfase em Redes Wireless e Segurança da Informação. Passei mais de 5 anos coordenado o setor de TI do campus e atualmente sou coordenador de ações estratégicas onde nosso foco é potencializar o empreendedorismo e a inovação na nossa instituição visando tranformar nossa pesquisas em benefícios a sociedade. (**Texto informado pelo autor**)

Identificação

Nome Anderson de Castro Lima

Nome em citações bibliográficas LIMA, A. C.;LIMA, ANDERSON C.;LIMA, ANDERSON

Endereço

Endereço Profissional Instituto Federal do Ceará - Reitoria, Conselho Diretor, Campus Maracanaú.

Av. Contorno Norte, 10 - Parque Central

Distrito Industrial

61925315 - Maracanaú, CE - Brasil

Telefone: (85) 38786300 Fax: (85) 38786311

URL da Homepage: www.ifce.edu.br

Formação acadêmica/titulação

2010 - 2012 Mestrado em Ciências da Computação.

Universidade Estadual do Ceará, UECE, Brasil.

Título: SACM - UM MODELO DE CONTROLE DE ACESSO BASEADO EM ESTADO E

SENSÍVEL AO CONTEXTO, Ano de Obtenção: 2012.

Orientador: André L. M. dos Santos.

Palavras-chave: SACM.

Grande área: Ciências Exatas e da Terra Setores de atividade: Educação.

2000 - 2005 Graduação em Telemática.

Instituto Federal do Ceará - Reitoria, IFCE, Brasil.

Título: Interligação de LANs utilizando roteamento IP sobre redes Frame Relay.

Orientador: Antônio Wendell de Oliveira Rodrigues.

Formação Complementar

2016 - 2017 MBA em Liderança e Gestão de Negócios. (Carga Horária: 480h).

SAINT PAUL EDUCACIONAL LTDA., SPE LTDA, Brasil.

Atuação Profissional

Instituto Federal do Ceará - Reitoria, IFCE, Brasil.

Vínculo institucional

2009 - Atual Vínculo: , Enquadramento Funcional: professor efetivo, Carga horária: 14, Regime:

Dedicação exclusiva.

Atividades 06/2017 - Atual

Extensão universitária , Instituto Federal do Ceará - Campus Maracanaú, .

Atividade de extensão realizada

Coordenador da Incubadora de Empresas.

01/2017 - Atual Direção e administração, Instituto Federal do Ceará - Campus Maracanaú, .

Cargo ou função

Coordenador de Ações Estratégicas.

08/2011 - Atual Pesquisa e desenvolvimento , INSTITUTO FEDERAL DE EDUCAÇÃO CIÊNCIA E

TECNOLOGIA DO CEARÁ, Instituto Federal do Ceará - Campus Maracanaú.

Linhas de pesquisa

Redes de Computadores definidas por software

Computação nas Nuvens Empreendedorismo e Inovação Segurança da Informação

09/2012 - 01/2017 Direção e administração, INSTITUTO FEDERAL DE EDUCAÇÃO CIÊNCIA E TECNOLOGIA

DO CEARÁ, Instituto Federal do Ceará - Campus Maracanaú.

Cargo ou função

Coordenador de Tecnologia da Informação.

SENAI - Departamento Regional do Ceará, SENAI/DR/CE, Brasil.

Vínculo institucional

2006 - 2009 Outras informações Vínculo: Colaborador, Enquadramento Funcional: Instrutor NS 4, Carga horária: 44 Sou instrutor da Academia CCNA da CISCO e da Academia de Segurança, também gerencio o projeto de implantação do Laboratório de Redes Sem Fio com tecnologia WIFI e WiMAX, que envolve a participação de mais 5 SENAIs fora o do Ceará.

Secretaria da Ciência e Tecnologia do Estado do Ceará, SECITECE, Brasil.

Vínculo institucional

2016 - Atual

Vínculo: Bolsista, Enquadramento Funcional: Articulador dos Corredores Digitais, Carga

horária: 4

Outras informações

Coordenador do programa de pré-incubação de ideias que visa gerar novas empresas

chamadas startups com os alunos de toda a região de Maracanaú

Linhas de pesquisa

1.	Redes de Computadores definidas por software
2.	Computação nas Nuvens
3.	Empreendedorismo e Inovação
	Objetivo: Fomentar o empreededorismo e a inovação no IFCE.
4.	Segurança da Informação

Projetos de extensão

2017 - Atual

Corredores Digitais: O empreendedorismo e a aceleração de ideias na prática

Descrição: Curso de extensão em parceria com a SECITECE com o uso da plataforma EAD

do IFCE..

Situação: Em andamento; Natureza: Extensão.

Alunos envolvidos: Graduação: (2).

Integrantes: Anderson de Castro Lima - Coordenador.

Áreas de atuação

1.	Grande área: Ciências Exatas e da Terra / Área: Ciência da Computação / Subárea:
	Sistemas de Computação/Especialidade: Teleinformática.
2.	Grande área: Ciências Exatas e da Terra / Área: Ciência da Computação / Subárea:
	Metodologia e Técnicas da Computação/Especialidade: Sistemas de Informação.
3.	Grande área: Ciências Exatas e da Terra / Área: Ciência da Computação / Subárea:
	Sistemas de Computação/Especialidade: Segurança de Redes.
4.	Grande área: Ciências Exatas e da Terra / Área: Ciência da Computação / Subárea:
	Sistemas de Computação/Especialidade: Redes Wireless.

Idiomas

Produção bibliográfica

Trabalhos completos publicados em anais de congressos

SANTOS, ANDRE L. M. DOS; JUNIOR, JOAQUIM CELESTINO; SCARLATA, VINCENT; LIMA, ANDERSON; ALVES, INACIO C.; SAMPAIO, DAVI DI C. . SACM: Stateful Access Control Model a More Detailed Approach. In: 2013 IEEE 16th International Conference on Computational Science and Engineering (CSE), 2013, Sydney. 2013 IEEE 16th International Conference on Computational Science and Engineering, 2013. p. 317.

Resumos publicados em anais de congressos

DOS SANTOS, ANDRE L. M.; SCARLATA, VINCENT; **LIMA, ANDERSON C.**; ALVES, INACIO C.; DI C. SAMPAIO, DAVI . SACM: Stateful Access Control Model. In: 2011 IEEE 36th Conference on Local Computer Networks (LCN 2011), 2011, Bonn. 2011 IEEE 36th Conference on Local Computer Networks, 2011. p. 159.

Apresentações de Trabalho

- LIMA, A. C.. Como empreender nos dias atuais. 2017. (Apresentação de Trabalho/Outra).
- 2. **\(\sum_{\text{LIMA}}\), A. C.**; Andre L. M. Santos ; SAMPAIO, D. C. ; Scarlata v ; ALVES, I. C. . SACM Statefull Acces Control Model. 2013. (Apresentação de Trabalho/Congresso).
- 3. Andre L. M. Santos ; Scarlata v ; LIMA, A. C. ; SAMPAIO, D. C. ; ALVES, I. C. . SACM: Stateful Access Control Model. 2011. (Apresentação de Trabalho/Conferência ou palestra).

Bancas

Participação em bancas de trabalhos de conclusão

Trabalhos de conclusão de curso de graduação

- 1. HERICSON, P.; FIGUEREDO, R.; DIAS, D.; JUCA, S.; LIMA, ANDERSON C.. Participação em banca de Hericson Araújo.Controle de Acesso RFID utilizando o princípio de Internet das Coisas. 2017. Trabalho de Conclusão de Curso (Graduação em Ciências da Computação) IFCE Campus Maracanaú.
- 2. LIMA, A. C.; ALVES, I. C.; Junior, C. G. Participação em banca de Nelson Alex Silva Lima.Netmaneger: Uma Ferramenta para gerência de redes heterogêneas baseada no protocolo SNMP e linguagem de programação JAVA. 2013. Trabalho de Conclusão de Curso (Graduação em Engenharia de Telecomunicações) IFCE Campus Benfica.

Eventos

Participação em eventos, congressos, exposições e feiras

- **1.** Universo IFCE.Como empreender nos dias atuais. 2017. (Oficina).
- 2. 36th Annual IEEE Conference on Local Computer Networks. SACM: Stateful Access Control Model. 2011. (Congresso).

Organização de eventos, congressos, exposições e feiras

- **1. LIMA, A. C.**. Workshop de Empreendedorismo. 2017. .
- **2. LIMA, A. C.**. Statup Day. 2016. .

Orientações

Orientações e supervisões em andamento

1. Tales Matheus Alves Valente. VIVENDO A INFORMÁTICA COM CONSCIÊNCIA Uma preparação para o Mercado de Trabalho. Início: 2017. Trabalho de Conclusão de Curso (Graduação em Ciências da Computação) - IFCE Campus Maracanaú. (Orientador).

Inovação

Projeto de extensão

Outras informações relevantes

Como professor efetivo do IFCE desde 2009 trabalhei na gestão de ti e para formar alunos aptos a trabalharem na parte de redes de computadores e hardware, mas com a velociade de mudança que as novas tecnologias vem exercendo no mercado de tralhalho temos que reformular nossa forma de ensino e em conjunto com a excassez de recursos vi que a principal solução para esse problema é potencializar o empreendedorismo na instituição e com isso, poderemos captar mais recursos e preparar de forma mais efetiva nossos alunos para o mercado de trabalho.

Página gerada pelo Sistema Currículo Lattes em 03/01/2018 às 15:51:33

Imprimir currículo